臺灣高雄地方法院刑事裁定　　　　　　　94年度聲判字第23號
聲　請　人　丙○○
代　理　人　許芳瑞律師
被　　　告　乙○○
被　　　告　甲○○
上列聲請人因告訴被告傷害案件，不服台灣高等法院高雄分院檢
察署檢察長駁回再議之處分（94年度上聲議字第229號），聲請
交付審判，本院裁定如左：
    主      文
聲請駁回。
    理      由
一、按告訴人不服上級法院檢察署檢察長或檢察總長認再議為無
    理由而駁回之處分者，得於接受處分書後10日內委任律師提
    出理由狀，向該管第一審法院聲請交付審判。法院認為交付
    審判之聲請不合法或無理由者，應駁回之，刑事訴訟法第
    258條之1、第258條之3第2項前段，分別定有明文。
二、本件聲請人即告訴人丙○○以被告乙○○、甲○○涉犯傷害
    罪嫌，向台灣高雄地方法院檢察署（以下稱高雄地檢署）檢
    察官提出告訴，經該署檢察官於民國94年1月16日以93年度
    偵字第24854號不起訴處分書為不起訴處分後，聲請人不服
    ，聲請再議亦經台灣高等法院高雄分院檢察署檢察長於94年
    3月18日以94年度上聲議字第229號處分書認再議無理由而駁
    回再議，該處分書並於94年4月7日送達於聲請人位於高雄市
    鹽埕區○○路151巷4號居所，聲請人收受後即於94年4月18
    日委任律師以聲請理由狀向本院聲請交付審判，有本院收文
    戳章（見本院卷第一頁）可查，聲請人於收受後第十日即94
    年4月17日為星期日，十日期間之末日依民法第122條規定，
    應以次日即94年4月18日代之，是以本件聲請尚未逾如前所
    述十日之不變期間，程序上並無不合，合先敘明。
三、聲請交付審判意旨如附件所載。
四、按刑事訴訟法第258條之1規定聲請人得向法院聲請交付審判
    ，係對於「檢察官不起訴或緩起訴裁量權」制衡之一種外部
    監督機制，法院僅就檢察官所為不起訴或緩起訴之處分是否
    正確加以審查，以防止檢察機關濫權，依此立法精神，交付
    審判審查之範圍不得逾越原告訴之界限，且同法第258條第
    3項規定法院審查聲請交付審判案件時「得為必要之調查」
    ，其調查證據之範圍，自應以偵查中曾顯現之證據為限；而
    同法第260條對於不起訴處分已確定或緩起訴處分期滿未經
    撤銷者得再行起訴之規定，其立法理由說明該條所謂不起訴
    處分已確定者，包括「聲請法院交付審判復經駁回者」之情
    形在內，是前述「得為必要之調查」，其調查證據範圍，更
    應以偵查中曾顯現之證據為限，不得就聲請人新提出之證據
    再為調查，亦不得蒐集偵查卷以外之證據，否則，將與刑事
    訴訟法第260條之再行起訴規定，混淆不清，亦將使法院僭
    越檢察官之職權，而有回復「糾問制度」之虞。且法院裁定
    交付審判，即如同檢察官提起公訴使案件進入審判程序，是
    法院裁定交付審判之前提，必須偵查卷內所存證據已符合刑
    事訴訟法第251條第1項規定「足認被告有犯罪嫌疑」而檢察
    官應提起公訴之情形，亦即該案件已經跨越起訴門檻，否則
    ，縱或法院對於檢察官所認定之基礎事實有不同之判斷，但
    如該案件仍須另行蒐證偵查始能判斷應否交付審判者，因交
    付審判審查制度並無如同再議救濟制度得為發回原檢察官續
    行偵查之設計，法院仍應依同法第258條之3第2項前段之規
    定，以聲請無理由而裁定駁回。
五、聲請人提起本件交付審判其理由為共同被告即證人詹昭田、
    詹珮瑩之證詞無證據能力，又非真實，此外告訴人於偵查中
    亦無陳述乙○○、甲○○並未毆打伊等語為據。惟查：
 （一）按司法院大法官會議釋字第五八二號解釋意旨，對質詰
       問權係在法院之公判庭始有適用，於檢察官偵查時之認
       定事實並無適用。次按認定犯罪事實之證據資料，必須
       係未經禁止使用，且經嚴格證明之合法調查程序後，始
       能作為裁判之基礎，而調查證據之程序，應於審理期日
       進行，始符合刑事訴訟法之直接審理原則、言詞審理原
       則、公開審理原則。檢察官於偵查階段所蒐集之證據僅
       係檢察官為避免濫訴，侵害被告之權益及浪費國家司法
       資源，用以判斷是否足認被告成立犯罪之標準（即是否
       達到起訴之門檻），是證人未經具結或於警詢中之證詞
       並非不得作為檢察官判斷被告之犯罪嫌疑是否已達起訴
       門檻之依據。故縱共同被告詹昭田、詹珮瑩於警詢中或
       偵查中之詢問未經具結，且未有被告或辯護人在場對質
       詰問，亦無礙檢察官於偵查階段引為對事實認定之證據
       ，是以，聲請人認共同被告詹昭田、詹珮瑩之陳述未經
       具結或屬於審判外之陳述，而無證據能力，容有誤會。
 （二）至於聲請人認於偵查中並未供述乙○○、甲○○並未毆
       打伊乙節，參以高雄地檢署93年度偵字第24854號傷害案
       93年12月28日上午11時24分之偵查筆錄所載，聲請人陳
       稱：「．．．我婆婆（即乙○○）沒有打我，琦（即甲
       ○○）也是拉我沒有打我，琦來旁邊勸架，並叫我公婆
       不要這樣子」等語（參見93年度偵字第24854號偵查卷第
       10頁），且聲請人亦於筆錄給閱無訛後簽名，亦聲請人
       之署名一枚在卷可查（參見93年度偵字第24854號偵查卷
       11頁），聲請人於再議聲請狀中亦載明琦（即甲○○）
       未打鍾（即聲請人）乙節，亦與上開陳稱相符，況且原
       公訴人就被告乙○○、甲○○為傷害之不起訴處分並非
       單純僅以上開偵查筆錄所載為據，聲請人以上開偵查筆
       錄與實際陳述不符要求勘驗偵查錄音帶，並以此為由聲
       請交付審判尚屬無據。
 （三）聲請人另以詹昭田、詹珮瑩與其他共同被告乙○○、甲
       ○○有親屬關係認為渠等陳述乙○○、甲○○並未毆打
       聲請人乙節係為袒護親屬所為不實陳述等語，然就此部
       分聲請人僅單純以詹昭田、詹珮瑩與被告乙○○、甲○
       ○有親屬關係即認渠等陳述不實，並未舉證以明之，且
       從刑事訴訟法關於證人之規定觀之，亦未排除與被告有
       親屬關係不得作證，是以，自不得僅以詹昭田、詹珮瑩
       與被告乙○○、甲○○有親屬關係即遽認有供述不實。
六、綜上所述，就聲請交付審判之各項理由，均無可採，原不起
    訴處分及駁回再議聲請之處分，認被告罪嫌不足不予起訴，
    並無不當。此外聲請人未另具體指明偵查卷內所存證據，如
    何已具相當證據足以認定被告等有其所指訴應予起訴審理之
    傷害犯行，而應由本院裁定交付審判，其遽指摘檢察官偵查
    未臻完備，實無理由，本院既認本件無得據以交付審判之事
    由存在，聲請人聲請交付審判，自應予駁回。
七、依刑事訴訟法第258條之3第2項前段裁定如主文。
中      華      民      國    94    年   5  月  16     日
                          鳳山刑事第2庭
                          審判長法  官 邱明弘
                                法  官 胡宜如
                                法  官 廖建瑜
以上正本證明與原本無異。
不得抗告。
　　　　　　　　　　　  　　　　書記官 張家榮
中　　華　　民　　國　　94　　年　　5 　　月　　18　　日
